# 交易性金融资产的问题

提问人：wasx113114 时间：2021-02-10 18:25:27
如果购买一项债券符合以摊余成本计量的金融资产，但是管理当局将其分类为以公允价值计量且其变动计入当期损益的金融资产，初始计量和后续计量是否是下面所列示的：
如：
购买一项债券 100 份，面值 10 元，期限 5 年，票面利率5%，假定现在购买的公允价值为 900 ，手续费 10 。
一、
如以摊余成本计量：
初始计量：
借：债权投资-面值 1000
贷：银行存款 910
债券投资-利息调整 90
后续计量：
借：应收利息 50
债权投资-利息调整 （差额）
贷：投资收益 （实际利率*期初摊余成本）
如果以公允价值计量且其变动计入当期损益计量：
初始计量：
借：交易性金融资产-成本 900
投资收益 10
贷：银行存款 910
后续计量：
借：交易性金融资产-公允价值变动（可借可贷）
贷：公允价值变动损益（可借可贷）
借：应收利息 50
贷：投资收益 50
如果上述分录没有问题，那么债券在交易性金融资产计量模式中并没有体现其面值，只是在交易性金融资产-成本中体现目前债券的公允价值，这样理解没有问题吧？

回答人：chenyiwei
你的理解基本合理：债券在交易性金融资产计量模式中并没有体现其面值，只是在交易性金融资产-成本中体现最初取得日该债券的公允价值。